【裁判字號】    97,上訴,5792
【裁判日期】    971231
【裁判案由】    毒品危害防制條例
【裁判全文】
臺灣高等法院刑事判決                97年度上訴字第5792號
上  訴  人
即  被  告  甲○○
上列上訴人因毒品危害防制條例案件，不服臺灣桃園地方法院97
年度審訴字第2411號，中華民國97年11月14日第一審宣示判決筆
錄（起訴案號：臺灣桃園地方法院檢察署97年度毒偵字第3305號
），提起上訴，本院判決如下：
    主  文
上訴駁回。
    理  由
一、按依協商程序所為之科刑判決，不得上訴。但有刑事訴訟法
    第455條之4第1項第1款（撤銷協商之合意或撤回協商之聲請
    者）、第2款（被告協商之意思非出於自由意志者）、第4款
    （被告所犯之罪非第455條之2第1項所定得以聲請協商判決
    者）、第6款（被告有其他較重之裁判上一罪之犯罪事實者
    ）、第7款（法院認應諭知免刑或免訴、不受理者）所定情
    形之一，或協商判決違反第455條之4第2項（法院應於協商
    合意之範圍內為判決、所科之刑以宣告緩刑、2年以下有期
    徒刑、拘役或罰金為限）之規定者，不在此限。協商判決之
    上訴，除本編有特別規定外，準用第三編第一章及第二章之
    規定；第二審法院認上訴有不合法律上程式或法律上不應准
    許，或其上訴權已喪失之情形者，應以判決駁回之，刑事訴
    訟法第455條之10第1項、第455條之11第1項、第367條前段
    分別定有明文。
二、本件上訴人即被告甲○○不服原審宣示判決筆錄而提起上訴
    。上訴意旨略以: 上訴人於開庭前至桃園療養院服用美沙冬
    ，導致開庭時精神意志模糊，不知有和檢察官協商判刑。且
    被告為戒除毒癮，申請服用美沙冬治療中，希冀給予被告自
    新之機會，判其緩刑云云。惟查，本件上訴人前於民國97年
    6月19日中午12時許，施用第一級毒品海洛因之行為，經檢
    察官提起公訴後，因被告認罪，檢察官遂聲請原審改依協商
    程序而為判決。經檢察官與被告、選任辯護人達成協商之合
    意，其合意內容為「施用第一級毒品，量處有期徒刑10月」
    等情，經上訴人表示充分了解原審法院所告知之事項，並據
    上訴人於筆錄內簽名確認無訛，有原審簡式審判筆錄在卷可
    稽（見原審卷第29頁）。是上訴人空白否認與協議，惟未
    依據卷內資料具體指摘原判決究竟有何違背法令。且原判決
    量刑，係與協商合意內容相符，而上開協商合意復無刑事訴
    訟法第455條之4第1項所列情形之一，原審於協商合意範圍
    內為協商判決，核無違誤。揆諸上開規定，難認本件原審協
    商判決有何刑事訴訟法第455條之10第1項所定之情形之一，
    本件係屬不得上訴之案件。被告提起上訴，不合法律上程式
    ，依法應以判決駁回，並不經言詞辯論為之。
三、據上論斷，應依刑事訴訟法第455條之11第1項、第367條前
    段、第372條，判決如主文。
中    華    民    國    97    年    12    月    31    日
            刑事第二十二庭審判長法  官  何菁莪
                                法  官  李麗珠
                                法  官  洪于智
以上正本證明與原本無異。
如不服本判決，應於收受送達後10日內向本院提出上訴書狀，其
未敘述上訴之理由者並得於提起上訴後10日內向本院補提理由書
（均須按他造當事人之人數附繕本）「切勿逕送上級法院」。
                                書記官  柯月英
中    華    民    國    98    年    1     月    6     日


司法院資訊處製作；財團法人民間司法改革基金會備份。
